【裁判字號】    99,簡上,356
【裁判日期】    990622
【裁判案由】    恐嚇等
【裁判全文】
臺灣桃園地方法院刑事判決             99年度簡上字第356號
上  訴  人  臺灣桃園地方法院檢察署檢察官
被      告  甲○○
選任辯護人  黃政雄律師
被      告  丙○○
選任辯護人  黃政雄律師
上列上訴人因恐嚇案件，不服本院民國99年3 月15日所為98年度
桃簡字第2180號第一審刑事簡易判決（聲請簡易判決處刑案號：
98年度調偵字第175 號），提起上訴，本院管轄第二審之合議庭
判決如下：
    主  文
上訴駁回。
甲○○、丙○○均緩刑貳年。
    事  實
一、甲○○與乙○○為同一社區之住戶，於民國97年5月31日晚
    間7 時許，甲○○因懷疑乙○○向縣政府環保局檢舉其家中
    狗毛飛揚影響社區環境，遂前往桃園縣大溪鎮○○○街155
    號乙○○之住處理論，並基於公然侮辱之犯意，在該社區中
    庭，以「番仔」、「生番」等語大聲辱罵乙○○與其母李林
    美，其後甲○○之子丙○○聞聲往上述地點，並見甲○○與
    乙○○發生口角，竟一時護母心切，而基於恐嚇危害安全之
    犯意，以將球棒高舉過頭，而在乙○○面前作勢欲以球棒毆
    打之恐嚇方式，恫嚇乙○○，致其心生畏懼，足生危害於之
    安全。
二、案經乙○○訴由桃園縣政府警察局大溪分局報告臺灣桃園地
    方法院檢察署檢察官偵查後聲請簡易判決處刑。
    理  由
一、按被告以外之人於審判外之言詞或書面陳述，除法律有規定
    者外，不得作為證據，刑事訴訟法第159 條第1 項定有明文
    ；同法第159 條之5 規定被告以外之人，於審判外之陳述，
    雖不符前四條（指第159 條之1 至第159 條之4 ）之規定，
    而經當事人於審判程序同意作為證據，法院審酌該言詞陳述
    或書面陳述作成時之情況，認為適當者亦得為證據。而所謂
    「審酌該陳述作成時之情況，認為適當」者，係指依各該審
    判外供述證據製作當時之過程、內容、功能等情況，是否具
    備合法可信之適當性保障，加以綜合判斷而言（詳最高法院
    94年度台上字第3277號判決意旨、第5830號判決意旨）。本
    判決下列除上述其他所引用之各該被告以外之人於審判外之
    陳述（含書面陳述），雖屬傳聞證據，惟當事人即被告及其
    辯護人於本院準備程序及審判期日中均表示同意作為證據而
    不予爭執，本院審酌結果，認上開證據資料製作時之情況，
    尚無違法不當及證明力明顯過低之瑕疵，亦認為以之作為證
    據應屬適當。揆諸前開規定，爰依刑事訴訟法第159 條之5
    規定，認前揭證據資料均有證據能力。
二、上開犯罪事實，業據被告甲○○、丙○○於本院準備程序及
    審理中坦承不諱，復與告訴人乙○○於警詢及偵查中之指訴
    互核相符，又有證人李林妹於偵查中、證人江文良、洪春成
    於原審調查庭中之證述在卷可稽，另有原審98年8 月31日所
    為之勘驗筆錄等附卷足憑。足見被告二人之自白與事實相符
    ，本案事證明確，被告二人犯行洵堪認定，應依法論科。
三、核被告甲○○所為，係犯刑法第309 條第1 項公然侮辱罪。
    其先後以「番仔」、「生番」等語辱罵告訴人之行為，係於
    同時同地實施，侵害同一法益，且各行為之獨立性極為薄弱
    ，依一般社會健全觀念，在時間差距上，難以強行分開，在
    刑法評價上，視為數個舉動之接續施行，為接續犯（最高法
    院86年臺上字第3295號判例意旨參照）。被告丙○○所為，
    則係犯刑法第305 條之恐嚇危害安全罪。原審以被告二人罪
    證明確，適用刑法第305 條、第309 條第1 項、第41條第1
    項前段，刑法施行法第1 之1 條第1 項、第2 項前段，並審
    酌被告二人與告訴人係鄰居關係，因細故與告訴人發生爭執
    ，然不思循合法管道解決，被告甲○○竟出言辱罵告訴人、
    被告丙○○則以恐嚇方式為之，所為誠屬不該，且迄今尚未
    與告訴人達成和解等一切情狀，分別量處如主文所示之刑，
    並均諭知易科罰金之折算標準，以示警懲。本院經核原審認
    事用法並無不合，量刑亦屬適當。檢察官代告訴人請求上訴
    意旨雖以被告二人犯後未見悔意，原審量刑似屬過輕云云，
    提起上訴；然關於刑之量定，係實體法上賦予法院得為自由
    裁量之事項，倘其未有逾越法律所規定之範圍，或濫用其權
    限，即不得任意指摘為違法，最高法院75年台上第7033號判
    例足資參照，在同一犯罪事實與情節，如別無其他加重或減
    輕之原因，下級審量定之刑，亦無過重或失輕之不當情形，
    則上級審法院對下級審法院之職權行使，原則上應予尊重，
    即法官於有罪判決中，究應如何量處罪刑，為實體法賦予審
    理法官裁量之刑罰權事項，法官行使此項裁量權，自得依據
    個案情節，參諸刑法第57條所定各款犯罪情狀之規定，於該
    法定刑度範圍內，基於合義務性裁量為之，乃憲法所保障
    法官獨立審判之核心，如非有裁量逾越或裁量濫用之明顯違
    法情事，自不得指摘其違法或不當，即使上級審對下級審裁
    量權之審查，亦應同此標準，方符憲法第80條所宣示獨立審
    判之真義。檢察官單因告訴人請求上訴，惟如何認定原審判
    決處刑不當，應予撤銷改判，未見具體說明，是上訴意旨空
    言指摘原審判決量刑不當，為無理由，應予駁回；另就被告
    二人上訴意旨仍曾執前詞否認犯罪，指摘原判決不當，惟依
    上所述，被告二人於本院準備程序及審理中均已自白犯罪，
    渠二人上訴自無理由，亦予駁回。末審酌被告二人前未均曾
    因故意犯罪受有期徒刑以上刑之宣告，此有臺灣高等法院被
    告前案紀錄表各1 紙附卷可稽，本院審酌被告二人雖分為上
    揭犯行，但均肇因於一時輕率失慮而罹本罪，且被告二人於
    本院準備程序及審理中均坦承犯行並當庭起身向告訴人表示
    鞠躬道歉（見本院99年5 月3 日準備程序筆錄），又被告二
    人業與告訴人達成和解，此有刑事陳報狀、民事撤回起訴狀
    各1 份在卷可稽，而告訴人於本院準備程序中亦當庭表示願
    意原諒被告二人，並希望能與被告二人緩刑之機會，再公訴
    人亦請求對被告二人予以緩刑，認被告二人經此偵、審程序
    及刑之宣告，自當知所警惕，信無再犯之虞，本院綜核各情
    ，認所宣告之刑，以暫不執行為適當，爰併依刑法第74條第
    1 項第1 款規定，對被告二人均宣告緩刑2 年，以啟自新。
據上論斷，應依刑事訴訟法第455 條之1 第1 項、第3 項、第
368 條，刑法第74條第1 項第1 款，判決如主文。
本案經檢察官王碩志到庭執行職務。
中    華    民    國    99    年    6     月    22    日
                刑事第十庭    審判長  法  官  江德民
                                      法  官  蘇昌澤
                                      法  官  華奕超
以上正本證明與原本無異。
不得上訴。
                                      書記官  常毓生
中    華    民    國    99    年    6     月    22    日

司法院資訊處製作；財團法人民間司法改革基金會備份。
